臺灣板橋地方法院刑事判決　　　　　　93年度易緝字第175 號
公　訴　人　臺灣板橋地方法院檢察署檢察官
被　　　告　甲○○
上列被告因毒品危害防制條例案件，經檢察官提起公訴（92年度
毒偵字第3497號、92年度毒偵字第3503號），本院裁定改用簡式
審判程序，判決如下：
    主  文
甲○○連續施用第二級毒品，處有期徒刑陸月，如易科罰金，以
參佰元折算壹日。
扣案之第二級毒品安非他命壹包（驗餘毛重零點伍零伍公克）沒
收銷燬之。
    事  實
一、甲○○前於民國86年間因施用毒品案件，經本院裁定送觀察
    、勒戒後，認無繼續施用毒品之傾向，於87年12月18日釋放
    ，並由本院於88年4 月6 日，以87年度訴緝字第173 號判決
    免刑確定。復於91年間因施用毒品案件，經本院裁定送觀察
    、勒戒後，認有繼續施用毒品之傾向，改裁定令入戒治處所
    施以強制戒治，於92年6 月24日停止戒治付保護管束，並經
    台灣板橋地方法院檢察署檢察官於91年12月30日，以91年度
    毒偵字第4116號提起公訴，嗣經本院於92年4 月21日，以92
    年度訴字第422 號刑事判決各判處有期徒刑7 月、有期徒刑
    3 月，應執行有期徒刑9 月確定。詎其仍不知悔改，復基於
    施用第2 級毒品之概括犯意，自92年10月5 日起，至93年9
    月16日止，在其位於臺北縣板橋市○○路租屋處及板橋市某
    朋友租屋處等地，連續施用第2 級毒品安非他命多次。嗣先
    分別於92年10月6 日16時03分許、92年10月13日12時23分許
    ，至臺灣板橋地方法院檢察署觀護人室接受定期採集尿液送
    驗結果均呈安非他命類陽性反應。復因另涉嫌毒品危害防制
    條例案件及於本案審理中拒不到庭，經臺灣板橋地方法院檢
    察署及本院發布通緝，於93年9 月16日18時許，在臺北縣板
    橋市○○路○ 段178 號前為警緝獲，扣得安非他命1 包（驗
    餘毛重0.505 公克），經採集尿液送檢驗結果呈安非他命類
    陽性反應，始知上情。
二、案經臺北縣政府警察局新莊分局報請臺灣板橋地方法院檢察
    署檢察官偵查起訴。
    理  由
一、上揭事實業據被告甲○○於本院審理時坦承不諱（見本院94
    年5 月3 日簡式審判筆錄），並有安非他命1 包（驗餘毛重
    0.505 公克）扣案可資佐證（見本院93年度他字第214 號刑
    事卷第20頁）。又被告至臺灣板橋地方法院檢察署觀護人室
    定期接受採集尿液及為警查獲後所採集之尿液送驗結果均確
    呈安非他命類陽性反應，此有臺灣檢驗科技股份有限公司92
    年10月15日、同年月22日及93年10月6 日濫用藥物尿液檢驗
    報告3 紙附卷為憑（見92年度毒偵字第3497號第4 頁、92年
    度毒偵字第3503號卷第4 頁、及本院93年度他字第214 號刑
    事卷）。而扣案之第2 級毒品安非他命1 包（驗餘毛重0.50
    5 公克），經送鑑驗結果確含有第2 級毒品甲基安非他命成
    分，有行政院衛生署管制藥品管理局94年3 月31日管檢字第
    0940002086號檢驗成績書1 紙在卷可稽（見本院刑事卷），
    足徵其自白與事實相符。又被告前於86年間因施用毒品案件
    ，經本院裁定送觀察、勒戒後，認無繼續施用毒品之傾向，
    於87年12月18日釋放，並由本院以87年度訴緝字第173 號判
    決免刑確定。復於91年間因施用毒品案件，經本院裁定送觀
    察、勒戒後，認有繼續施用毒品之傾向，改裁定令入戒治處
    所施以強制戒治，並經台灣板橋地方法院檢察署檢察官於91
    年12月30日，以91年度毒偵字第4116號提起公訴，嗣經本院
    於92年4 月21日，以92年度訴字第422 號刑事判決各判處有
    期徒刑7 月、3 月，應執行有期徒刑9 月確定等情，有臺灣
    高等法院被告前案紀錄表1 份在卷可憑。是本件事證明確，
    被告於於87年12月18日觀察勒戒執行完畢後5 年內再犯本件
    施用第2 級毒品之犯行洵堪認定，應予依法論處。
二、核被告所為，係犯毒品危害防制條例第10條第2 項之施用第
    2 級毒品罪。被告持有第2 級毒品安非他命，既意在供己施
    用，其持有之低度行為應為施用之高度行為所吸收，不另論
    罪。被告先後多次施用第2 級毒品安非他命之犯行，時間緊
    接，所犯構成要件相同，顯係基於概括犯意反覆為之，為連
    續犯，應依刑法第56條規定以1 罪論，並加重其刑。公訴人
    雖未就被告於92 年10 月6 日採尿前回溯96小時內某時起，
    至同月13日採尿前回溯96小時內某時止以外之施用第2 級毒
    品犯行起訴，惟業經檢察官當庭更正，附此敘明。爰審酌被
    告素行不佳，多次漠視法令之禁制，恣意濫用毒品，戕害己
    身，顯無悔改之意，惟於他人尚無明顯重大危害，及其犯後
    坦承犯行，態度良好等一切情狀，量處如主文所示之刑，並
    諭知易科罰金之折算標準，以資懲儆。
三、扣案之第2 級毒品安非他命1 包（驗餘重0.505 公克），為
    當場查獲之毒品（其內毒品與外袋無法析離完盡，應概認屬
    查獲之毒品），不問屬何人所有，應依毒品危害防制條例第
    18 條 第1 項前段併予宣告沒收銷燬之。
四、本件經檢察官提起公訴，被告於準備程序中就被訴事實為有
    罪之陳述，經法官告知簡式審判程序之旨，並聽取公訴人、
    被告之意見後，本院合議庭裁定由受命法官獨任進行簡式審
    判程序，併予敘明。
據上論斷，應依刑事訴訟法第273 條之1 第1 項、第299 條第1
項前段，毒品危害防制條例第10條第2 項、第18條第1 項前段，
刑法第11條前段、第56條、第41條第1 項前段，罰金罰鍰提高標
準條例第2 條，判決如主文。
本案經檢察官程秀蘭到庭執行職務。
中　　華　　民　　國　　94　　年　　5 　　月　　31　　日
                  刑事第十庭  法  官  曾正耀
以上正本證明與原本無異。
如不服本判決，應於判決送達後10日內，向本院提出上訴狀。
                              書記官  黃靖媛
中　　華　　民　　國　　94　　年　　5 　　月　　31　　日
附錄本案所犯法條全文
毒品危害防制條例第10條
施用第一級毒品者，處6月以上5年以下有期徒刑。
施用第二級毒品者，處3年以下有期徒刑。
